最高法院刑事判決                              八十六年度台上字第六八六○號
    上  訴  人  甲○○
右上訴人因侵占案件，不服台灣高等法院中華民國八十六年八月二十七日第二審更審
判決（八十六年度上更(一)字第五五九□號，起訴案號：台灣台北地方法院檢察署八十
三年度偵字第八四七九、一一八六八、二二四五五號），提起上訴，本院判決如左：
    主  文
上訴駁回。
    理  由
按刑事訴訟法第三百七十七條規定，上訴於第三審法院，非以判決違背法令為理由，
不得為之。是提起第三審上訴，應以原判決違背法令為理由，係屬法定要件。如果上
訴理由狀並未依據卷內訴訟資料，具體指摘原判決不適用何種法則或如何適用不當，
或所指摘原判決違法情事，顯與法律規定得為第三審上訴理由之違法情形，不相適合
時，均應認其上訴為違背法律上之程式，予以駁回。本件原判決綜合調查證據之結果
，認上訴人甲○○犯有刑法第三百三十六條第二項意圖為自己不法之所有，而侵占對
於業務上所持有之物之事實，已詳其所憑之證據及認定之理由。按事實之認定及證
據之取捨，乃事實審法院之職權，苟無違反經驗法則及論理法則，自難指為違法。原
判決論處上訴人本件罪刑，已詳述其憑據及對上訴人有利或不利證據如何取捨之心證
理由，核與證據法則尚無違背。上訴意旨仍執其在原審之辯詞，指摘原判決違背法令
，係就原判決已詳為論斷與說明之事項，再為事實上之爭執，殊非適法之第三審上訴
理由。又原判決依憑證人林明德供證，資以認定上訴人確有侵占趙水慶所繳交入價費
之事實。而林明德所證述之內容，依原判決理由二(二)所載，乃其親身經歷之事實，自
非傳聞證據，原判決採為論罪資料，並無違證據法則。再原判決理由二(三)已說明證人
徐炳章之證言，雖前後不一，但參酌其他相關證據，其證言仍不能為有利上訴人之認
定，核屬事實審法院採證認事職權之合法行使，既無違證據法則，不能指為違法。而
本件事證已臻明確，原審未傳訊證人徐炳章為無益之調查，難謂有調查未盡之違背法
令。此外，上訴徒憑己意，對原審職權之適法行使及原判決理由已詳為說明之事項，
任意爭辯，顯與法定上訴第三審之形式要件不符，其上訴違背法律上之程式，應予駁
回。又本件係刑事訴訟法第三百七十六條第三款之案件，於修正刑事訴訟法施行前，
原得上訴於第三審法院，且已繫屬於法院，依刑事訴訟法施行法第五條第一項規定，
仍應依施行前之法定程序終結之，併此說明。
據上論結，應依刑事訴訟法第三百九十五條前段，判決如主文。
中      華      民      國    八十六    年      十一    月      廿一    日
                              最高法院刑事第二庭
                                  審判長法官  施  文  仁
                                        法官  陳  炳  煌
                                        法官  張  淳  淙
                                        法官  洪  文  章
                                        法官  林  錦  芳
      右正本證明與原本無異
                                              書  記  官
中      華      民      國    八十六    年      十一    月              日
